臺灣臺中地方法院刑事判決　　　　　　　 94年度易字第973號
公　訴　人　台灣台中地方法院檢察署檢察官
被　　　告　戊○○
　　　　　　　　　　號
上列被告因詐欺案件，經檢察官提起公訴（93年度偵字第6383號
），本院判決如下：
    主    文
戊○○共同連續意圖為自己不法之所有，以詐術使人將本人之物
交付，處有期徒刑肆月，如易科罰金，以參佰元折算壹日。
    犯罪事實
一、戊○○明知孔繁金（已歿，業經檢察官為不起訴處分）所持
    有之金飾一批係他人以其他金屬鍍金後假造之金飾，基於與
    孔繁金共同意圖為自己不法之所有之概括犯意聯絡，先後於
    附表各編號所示之時間，由孔繁金提供假金飾，戊○○持附
    表所示之假金飾，出面向附表所示之當舖內之人員，偽稱其
    所持有之金鍊為純金金飾，向附表所示之當舖內之人員要求
    以上揭假金飾典當財物，因而使上開當舖之人員陷於錯誤，
    而交付如附表所示之金錢，因而連續詐得財物。
二、案經庚○○、乙○○及己○○訴請臺灣臺中地方法院檢察署
    檢察官偵查起訴。
    理    由
一、訊據被告戊○○坦承持附表所示之物品向附表所示之當舖人
    員典當財物等情不諱，惟矢口否認有詐欺取財之犯行，辯稱
    ：附表所示之物品係因其友人孔繁金聲稱伊沒有證件，無法
    典當，故請伊幫忙出面典當，所當得之財物伊全部交由孔繁
    金處理，不知道孔繁金交付的是假金飾，伊沒有不法所有意
    圖云云。惟查：(一)戊○○於附表各編號所示之時間持假金飾
    前往附表各編號所示之當舖典當，分別取得財物得逞，業據
    告訴人庚○○、乙○○及己○○於偵查中指訴歷歷，核與證
    人丙○○、丁○○到庭結證情節相符，並有當票四張附卷可
    憑，被告戊○○關於持附表各編號所示之物品（假金飾）到
    上揭告訴人所經營之當舖典當得款（如附表所示）之自白，
    與事實相符，堪以採信。(二)被告戊○○係刻意將金飾掛在脖
    子上，並當場於當舖內取下，業據被告於本院審理時自承不
    諱，核與證人己○○、丙○○及丁○○於本院審理時結證情
    節相符，被告戊○○倘單純係幫忙孔繁金典當金飾，即無須
    刻意偽裝該金飾為伊自己所有，顯然被告配合孔繁金為以上
    之作為，係明知其所攜往典當之物品為假金飾，而刻意以配
    戴於身上之方式佯裝為真金。(三)孔繁金曾於九十一年八月二
    十一日持自己的證件及假金飾到合發當舖典當金飾，業據告
    訴人己○○指訴歷歷，並有當票一紙附卷可憑，顯然孔繁金
    沒有證件遺失之問題，況辦理證件僅需要數天即可，被告戊○○替孔繁金典當假金飾之期間卻長達數月之久，其辯稱：
    是因為孔繁金說伊沒有證件才要伊幫忙典當云云，顯與常情
    不符，亦不足採；(四)對於假金飾之來源，被告戊○○先辯稱
    ：孔繁金持交被告戊○○典當之假金飾係從身上取下，型式
    為男性使用之項鍊云云，惟另辯稱：孔繁金告訴伊金飾係從
    孔繁金家中拿出來，伊以為是孔繁金太太的云云，對於金飾
    之來源究係孔繁金所有或孔繁金之太太所有，為不同之供述
    ，顯有隱瞞，不足採信。(五)被告戊○○與孔繁金係八十九年
    至九十年間在監獄認識的朋友，被告戊○○不清楚孔繁金的
    經濟狀況，而且第一次幫孔繁金典當，孔繁金事後並未履行
    承諾（給予報酬一、二千元），業據被告戊○○自承在卷，
    倘被告與孔繁金沒有犯意之聯絡，何以在第一次孔繁金未履
    行給予報酬之承諾後，仍連續五次幫忙孔繁金典當，綜上，
    被告戊○○辯稱：伊不知道持有之物品係假金飾云云，不足
    採信。本案事證明確，被告犯行洵堪認定，依法應予論科。
二、核被告戊○○所為係犯刑法第三百三十九條第一項之詐欺取
    財罪。被告戊○○與孔繁金有犯意聯絡，與行為分擔，為共
    同正犯。被告多次詐欺取財犯行，時間緊接，實施詐欺之態
    樣及所犯構成要件均相同，顯係基於概括犯意反覆為之之行
    為，為連續犯，依法論以一罪，並加重其刑。爰審酌被告戊○○有竊盜等前科紀錄，本案被告戊○○非居於主謀地位，
    且犯罪所得不多，惟犯罪次數達六次，對於社會金融秩序產
    生危害非小，且犯後未能坦承犯行，且未能與被害人達成和
    解等一切情狀，量處如主文所示之刑，並諭知易科罰金之折
    算標準。被告所持交之假金飾業已交付附表所示之當舖業者
    ，依約期滿後未經取贖，已屬流當物品，非被告或孔繁金所
    有之物，自不得併予宣告沒收，附此敘明。
據上論斷，應依刑事訴訟法第二百九十九條第一項前段，刑法第
二十八條、第五十六條、第三百三十九條第一項、第四十一條第
一項前段，罰金罰鍰提高標準條例第一條前段、第二條，判決如
主文。
本案經檢察官甲○○到庭執行職務。
中　　華　　民　　國　　94　　年　　10　　月　　25　　日
                  刑事第四庭   審判長法  官  劉錫賢
                                     法  官  滕治平
                                     法  官  陳如玲
上正本證明與原本無異。
如不服本判決，應於送達後十日內向本院提出上訴狀（須附繕
本），上訴於台灣高等法院台中分院。
                                     書記官  楊賀傑
中　　華　　民　　國　　94　　年　　10　　月　　25　　日
附表：
┌──┬─────────┬─────┬────────┬──────┬──────┬────────────┐
│編號│     時    間     │  被害人  │ 假金飾（重量） │  所得財物  │  犯罪手法  │    備            註    │
├──┼─────────┼─────┼────────┼──────┼──────┼────────────┤
│ 一 │九十一年六月二十日│ 合發當舖 │假金項鍊一條（約│一萬三千元  │由孔繁金提供│缺當票                  │
│    │                  │（己○○）│一兩六錢一分）  │            │假金飾予謝昆│                        │
├──┼─────────┼─────┼────────┼──────┤原，再由謝昆├────────────┤
│ 二 │九十一年七月十九日│ 合發當舖 │假金項鍊一條（約│一萬三千元  │原分別於上開│缺當票                  │
│    │                  │（己○○）│一兩六錢一分）  │            │之時間，持往│                        │
├──┼─────────┼─────┼────────┼──────┤上開之當舖典├────────────┤
│ 三 │九十一年七月二十九│ 公信當舖 │假金項鍊一條（約│八千元      │當。        │告訴代理人：丙○○      │
│    │日                │（庚○○）│一兩）          │            │            │當票（偵卷 第一二○頁） │
├──┼─────────┼─────┼────────┼──────┤            ├────────────┤
│ 四 │九十一年八月三日  │ 公信當舖 │假金手鍊一條（約│一萬七千元  │            │告訴代理人：丙○○      │
│    │                  │（庚○○）│二兩一錢）      │            │            │當票（偵卷 第一二一頁） │
├──┼─────────┼─────┼────────┼──────┤            ├────────────┤
│ 五 │九十一年八月十四日│ 坪林當舖 │假金項鍊一條（約│八千元      │            │當票（94發查371號卷）   │
│    │                  │（己○○）│一兩零六分）    │            │            │                        │
├──┼─────────┼─────┼────────┼──────┤            ├────────────┤
│ 六 │九十一年八月二十三│ 金融當舖 │假金項鍊一條（約│七千元      │            │告訴代理人：丁○○      │
│    │日                │（乙○○）│零點九兩）      │            │            │當票（發查卷 第十二頁） │
└──┴─────────┴─────┴────────┴──────┴──────┴────────────┘
附錄論罪科刑法條
中華民國刑法第339條
 (普通詐欺罪)意圖為自己或第3人不法之所有，以詐術使人將本
人或第3人之物交付者，處五年以下有期徒刑、拘役或科或併科
1000元以下罰金。
以前項方法得財產上不法之利益或使第 3 人得之者，亦同。
前二項之未遂犯罰之。
